臺灣臺南地方法院刑事判決　　　　　　　　　　　　　　九十年度訴緝字第二四號
　　公　訴　人　臺灣臺南地方法院檢察署檢察官
　　被　　　告　甲○○
右列被告因違反毒品危害防制條例案件，經檢察官提起公訴（八十六年度偵字第九四
二五號），本院判決如左：
    主  文
甲○○連續施用第一級毒品，免刑。
    事  實
一、甲○○基於施用第一級毒品之概括犯意，自民國（下同）八十六年六月間某日起
    至同年七月七日止，在臺南市○○路上其友人之自用小客車內，連續施用第一級
    毒品海洛因多次，嗣同年七月十六日十五時四十分許，甲○○前往臺南市○○路
    ○段四０六巷五一弄五號王榮昆住處，經警當場查獲而知悉上情。
二、案經臺南縣警察局新化分局報請臺灣臺南地方法院檢察署檢察官偵查起訴。
    理  由
一、訊據被告甲○○對右揭事實均供承不諱，且被告於歷次警訊、偵訊及審理時，對
    其施用海洛因之時間、地點之供述均為一致之陳述，足認被告確有施用海洛因之
    犯行。本件事證明確，被告犯行足以認定，應依法論科。
二、按行為後法律有變更者，適用裁判時之法律。但裁判前之法律有利於行為人者，
    適用最有利於行為人之法律。刑法第二條第一項定有明文。查被告行為後，毒品
    危害防制條例已於八十七年五月二十日公布施行，並自同月二十二日起生效，以
    之與行為時之肅清煙毒條例相比較結果，以裁判時之新法即毒品危害防制條例之
    規定有利於被告，依刑法第二條第一項前段之規定，自應適用有利於被告之毒品
    危害防制條例。次按，犯第十條之罪者，檢察官應先將被告送勒戒處所觀察、勒
    戒，其期間不得逾一月；經觀察、勒戒後，有繼續施用毒品之傾向者，由檢察官
    聲請裁定令入戒治處所施以強制戒治，其期間為一年；依第二十條第二項強制戒
    治期滿，應由檢察官為不起訴之處分；又本條例修正施行前繫屬之案件，除有刑
    法第二條第一項但書之情形外，修正施行後，審判中之案件，由法院依修正後規
    定處理，依修正後規定應為不起訴之處分者，法院應為免刑判決。毒品危害防制
    條例第二十條第一項、第二項、第二十三條第一項、第三十五條第三款分別定有
    明文。核被告施用第一級毒品海洛因，所為係犯毒品危害防制條例第十條第一項
    之罪，又其非法持有海洛因之低度行為為施用毒品之高度行為所吸收，不另論罪
    。而本件於毒品危害防制條例施行前業已繫屬本院，被告經本院依上開規定以職
    權裁定送勒戒處所觀察、勒戒後，因認有繼續施用毒品之傾向，再裁定被告入戒
    治處所施以強制戒治一年，惟被告經強制戒治後屆滿三月，其成效經評定為合格
    ，無繼續戒治之必要，本院因而裁定被告停止戒治，所餘戒治期間付保護管束，
    詎被告竟於保護管束期間，有未依指定日期接受尿液採驗達三次以上之行為，因
    其違反保護管束應遵守事項情節重大，本院乃裁定被告撤銷停止戒治，令入戒治
    處所施以強制戒治，直至九十一年一月十四日始行強制戒治期滿，有上開裁定、
    臺灣高等法院被告全國前案紀錄表、法務部在監在押資料表、本院戒治執行指揮
    書及臺灣臺南戒治所受戒治人出所通知書各一份附卷可稽，是被告自八十六年六
    月間某日起至同年七月七日止，連續施用第一級毒品海洛因之犯行，因已強制戒
    治期滿，本院爰應依前開規定為免刑之判決。另扣案之注射針筒一支，業據被告
    否認為其所有，而該注射針筒係在同案被告王榮昆前開住處所查獲，與被告並無
    任何積極之關聯性，亦無其他積極證據足資證明係供被告施用毒品所用之物，爰
    不併予宣告沒收，附此敘明。
三、至公訴人函請併案審理部分（九十年毒偵字第一四四六號、第一六一八號）另謂
    ：被告於臺灣臺南地方法院裁定停止戒治而於八十九年二月二十二日出所後，又
    承前開概括犯意，於八十九年七月二十一日十四時許起至九十年六月一日十六時
    許止，分別在高雄市○○區○○街八三號華陽飯店七０三室、高雄市三民區三鳳
    宮廁所內、高雄市○○區○○路及五福路口之扶輪公共廁所內，連續施用第一級
    毒品海洛因多次，因認被告此部分亦涉有毒品危害防制條例第十條第一項之罪嫌
    等情，惟查，被告於觀察、勒戒後，因認有繼續施用毒品之傾向，而於八十八年
    九月二十八日入戒治處所施以強制戒治，嗣經執行屆滿三月後，因評定戒治成效
    合格而於八十九年二月二十二日停止戒治出所並交付保護管束，然被告於保護管
    束期間，有未依指定日期接受尿液採驗達三次以上之行為，因其違反保護管束應
    遵守事項情節重大，本院乃裁定被告撤銷停止戒治，被告遂於九十年六月七日起
    入戒治處所執行所餘之戒治期間，直至九十一年一月十四日始行強制戒治期滿之
    事實，有上開裁定、臺灣高等法院被告全國前案紀錄表、法務部在監在押資料表
    、本院戒治執行指揮書及臺灣臺南戒治所受戒治人出所通知書各一份附卷可稽，
    則公訴人函請併辦部分，即係指被告於一犯毒品危害防制條例案件後因停止戒治
    交付保護管束期間所為之施用毒品犯行，惟被告係於執行強制戒治滿三月後，因
    成效經評定為合格，無繼續戒治之必要而停止戒治出所，應足認被告已戒除施用
    毒品之惡習而無繼續施用之虞，從而，被告於八十九年二月二十二日出所後之再
    度施用毒品之犯行，即與其於八十八年十月一日入所戒治前之施用毒品犯行欠缺
    連續犯之關連性（即被告已因其戒治處分而中斷其概括犯意，前者應係其於出所
    後之另行起意犯行），即不屬於前揭公訴人起訴效力所及，自非本院所得審究，
    應退回原函請併辦單位，由公訴人另為適宜之處置。
據上論斷，應依刑事訴訟法第二百九十九條第一項但書，毒品危害防制條例第十條第
一項、第二十三條第一項、第三十五條第三款，刑法第十一條前段、第二條第一項前
段、第五十六條，判決如主文。
本案經檢察官吳岳輝到庭執行職務
中      華      民      國      九十一    年      六    月    二十七    日
                                  臺灣臺南地方法院刑事第二庭
                                      審判長法官  侯明正
                                            法官  石家禎
                                            法官  林中如
右正本證明與原本無異。
如不服本判決，應於收受本判決後十日內，向本院提出上訴狀。（須附繕本）
中      華      民      國      九十一    年      七    月一      日
                                      書  記  官  楊建新
